臺灣臺中地方法院刑事判決
110年度交易字第1422號
公  訴  人  臺灣臺中地方檢察署檢察官
被      告  賴乙香


上列被告因過失傷害案件，經檢察官提起公訴（110年度偵字第2
8465號），本院判決如下：
    主    文
賴乙香犯過失傷害罪，處有期徒刑陸月，如易科罰金，以新臺幣
壹仟元折算壹日。
    犯罪事實
一、賴乙香考領有普通小型車駕駛執照，於民國109年12月24日
    上午9時47分，駕駛車牌號碼000-0000號自用小客車（下稱
    甲車），沿臺中市龍井區臨港東一路33巷由北往南方向行駛
    ，行至臨港東一路33巷20號前，原應注意汽車行駛時，駕駛
    人應注意車前狀況及兩車並行之間隔，隨時採取必要之安全
    措施，且汽車超車時，應於前行車減速靠邊或以手勢或亮右
    方向燈表示允讓後，後行車始得超越。超越時應顯示左方向
    燈並於前車左側保持半公尺以上之間隔超過，行至安全距離
    後，再顯示右方向燈駛入原行路線，而依當時天候晴、日間
    自然光線，柏油路面乾燥、無缺陷、無障礙物、視距良好等
    情，並無不能注意之情事，竟疏未注意及此，未保持適當間
    隔即貿然自同向行駛在前，由王富義騎乘之車牌號碼000-00
    0號普通重型機車（下稱乙車）左側超車，甲車右側因而與
    乙車左側發生碰撞，致王富義人車倒地，並因而受有右大腦
    點狀出血、左大腦點狀出血、水腦症、頭部擦傷、左手擦傷
    、右膝擦傷水腦症及左膝擦傷等傷害。賴乙香於肇事後，對
    於有偵查犯罪權限之公務員尚未發覺之犯罪，主動向據報前
    往現場處理之警員自首肇事而接受裁判。
二、案經王富義訴由臺灣臺中地方檢察署檢察官偵查起訴。
    理    由
一、本判決下述所引用被告以外之人於審判外之供述證據，均經
    本院於審判時當庭直接提示而為合法調查，檢察官及被告賴
    乙香均同意作為證據（見本院卷第84頁），而本院審酌上開
    供述證據資料製作時之情況，並無不當取供或證明力明顯過
    低之瑕疵，認以之作為證據應屬適當，依刑事訴訟法第159
    條之5 規定，認均具有證據能力。而本案所引用之其餘非供
    述證據，並無證據證明係實施刑事訴訟程序之公務員違背法
    定程序所取得，依刑事訴訟法第158條之4規定之反面解釋，
    應認均具有證據能力，併此敘明。
二、認定犯罪事實所憑證據及理由
  ㈠上開犯罪事實，業據被告於警詢、檢察事務官詢問及本院審
    理中坦承不諱（見他卷第39頁至第40頁、第35頁至第38頁、
    第83頁至第84頁、本院卷第37頁），核與告訴人王富義於警
    詢之陳述相符（見他卷第41頁至第43頁），並有被告之駕照
    資料（見本院卷第27頁）、臺中市政府警察局烏日分局道路
    交通事故調查報告表㈠、㈡、現場圖、初步分析研判表、補充
    資料表（見他卷第51頁至第57頁、第73頁）、案發現場及蒐
    證照片(見他卷第11頁至第19頁、第59頁至第67頁)、案發現
    場監視器錄影畫面翻拍照片（見他卷第69頁至第71頁）、光
    田醫療社團法人光田綜合醫院沙鹿總院110年3月27日診斷證
    明書(見他卷第49頁)、告訴人就醫照片(見他卷第23頁至第3
    1頁)在卷可佐，足認被告上開自白與事實相符，堪以採信。
  ㈡次按汽車行駛時，駕駛人應注意車前狀況及兩車並行之間隔
    ，並隨時採取必要之安全措施；汽車超車時，前行車減速靠
    邊或以手勢或亮右方向燈表示允讓後，後行車始得超越。超
    越時應顯示左方向燈並於前車左側保持半公尺以上之間隔超
    過，行至安全距離後，再顯示右方向燈駛入原行路線，道路
    交通安全規則第94條第3項前段、第101條第1項第5款定有明
    文。被告既考領有普通小型車駕駛執照，有被告之駕照資料
    在卷可證（見本院卷第27頁），對上開規定自難諉為不知。
    且案發當時天候晴、日間自然光線，柏油路面乾燥、無缺陷
    、無障礙物、視距良好等情，並無不能注意之情事，被告竟
    疏未注意，未保持適當間隔即貿然駕駛甲車超越同向行駛在
    前之乙車，肇致本案事故發生，是被告對本事故之發生自有
    過失，要無疑義，且被告之過失行為與告訴人所受傷害結果
    間，具有相當因果關係甚明。　
  ㈢綜上所述，本案事證明確，被告犯行堪以認定，應依法論科
    。
三、論罪科刑
　㈠核被告所為，係犯刑法第284條前段之過失傷害罪。　
　㈡被告於肇事後，在未有偵查犯罪職權之警察知悉前，不逃避
    接受裁判，並於警方到場處理時，表明其為肇事駕駛等情，
    有臺中市政府警察局道路交通事故肇事人自首情形紀錄表在
    卷足憑（見他卷第75頁），且被告向警方自首後，於其後檢
    察事務官詢問及本院審理程序，皆依傳喚到庭接受裁判，自
    符合刑法第62條前段得減輕其刑規定，爰參酌本案案發情節
    及其犯後態度等一切情狀，依刑法第62條前段規定減輕其刑
    。
　㈢爰以行為人之責任為基礎，審酌被告參與道路交通，自應確
    實遵守交通規則以維護自身及其他用路人之安全，其駕駛自
    用小客車行駛上路，未注意兩車並行之間隔即貿然超車，致
    與告訴人騎乘之乙車發生碰撞，告訴人因而受有前揭傷害之
    犯罪情節；並斟酌被告就本案車禍事故之過失程度，及被告
    坦承犯行，但因雙方就賠償金額之差距過大，致未能成立調
    解，有本院調解事件報告書在卷可證（見本院卷第45頁），
    告訴代理人即告訴人之子王世存於本院審理中復陳稱：被告
    犯後態度不佳，並未向告訴人道歉，並無調解誠意等語（見
    本院卷第33頁、第38頁）；兼衡被告之智識程度及家庭經濟
    生活狀況（見本院卷第38頁）、公訴人、被告及告訴代理人
    之量刑意見等一切情狀，量處如主文所示之刑，並諭知易科
    罰金之折算標準。　
據上論斷，應依刑事訴訟法第299條第1項前段，刑法第284條前
段、第62條前段、第41條第1項前段，刑法施行法第1條之1第1 
項，判決如主文。　　
本案經檢察官洪淑姿提起公訴，檢察官陳君瑜到庭執行職務。
中　　華　　民　　國　　111 　年　　1 　　月　　18　　日
                  刑事第五庭    法  官  黃世誠
以上正本證明與原本無異。
如不服本判決應於收受送達後20日內向本院提出上訴書狀，並應
敘述具體理由；其未敘述上訴之理由者，應於上訴期間屆滿後20
日內向本院補提理由書（均須按他造當事人之人數附繕本）「切
勿逕送上級法院」。
告訴人或被害人如不服判決，應備理由具狀向檢察官請求上訴，
上訴期間之計算，以檢察官收受判決正本之日起算。
　　　　                        書記官  楊均謙
中　　華　　民　　國　　111 　年　　1 　　月　　18　　日
附錄論罪科刑法條
因過失傷害人者，處1年以下有期徒刑、拘役或10萬元以下罰金
；致重傷者，處3年以下有期徒刑、拘役或30萬元以下罰金。